【裁判字號】    97,訴,1455
【裁判日期】    980519
【裁判案由】    確認派下員資格存在
【裁判全文】
臺灣士林地方法院民事裁定              97年度訴字第1455號
抗  告  人  丙○○
            丁○○
            甲○○
相  對  人  鄒應龍祭祀公業
法定代理人  乙○○
上列當事人間確認派下員資格存在事件，抗告人對於中華民國98
年4 月8 日本院97年度訴字第1455號所為裁定提起抗告，本院裁
定如下：
    主      文
原裁定廢棄。
限原告丙○○、丁○○、甲○○於收受本裁定正本送達五日內補
繳裁判費新臺幣肆萬柒仟陸佰玖拾捌元，逾期不繳則駁回原告之
訴。
抗告費用新臺幣壹仟元由抗告人負擔。
    理      由
一、抗告人抗告意旨略以：抗告人係鄒應龍祭祀公業派下三大房
    中之一即宜蘭房之子孫，其中宜蘭房下又分為三房份，抗告
    人等即屬鄒老屋之房下子孫，然鄒老屋以下男性子孫非僅抗
    告人等3 人，尚有鄒食乳及鄒阿德2 人，故抗告人等之派下
    權占宜蘭房之9 分之1 ，占鄒應龍祭祀公業派下權則應為27
    分之1 。從而，原裁定以抗告人等3 人合計占鄒應龍祭祀公
    業全部派下權9 分之1 ，以核定本件訴訟標的價額洵屬偏高
    等語。
二、按原法院認抗告為有理由者，應廢棄或變更原裁定，民事訴
    訟法第490 條第1 項定有明文。經查，依抗告人所提出之繼
    承系統表及戶籍謄本，可知鄒老屋派下確有3 房即鄒食乳、
    鄒祿鬆、鄒阿德3 人，從而抗告人等3 人之派下權應占宜蘭
    房之9 分之1 ，占鄒應龍祭祀公業派下權應為27分之1 ，原
    裁定以抗告人等3 人占鄒應龍祭祀公業派下權為9 分之1 ，
    核定訴訟標的價額，尚有未洽。抗告意旨就此部分訴訟標的
    價額之核定指摘原裁定不當求予廢棄，非無理由。是以，本
    件被告鄒應龍祭祀公業之財產總額合計新臺幣（下同）135,
    359,074 元，依前所述，則原告提起本件訴訟所受利益之客
    觀價值，自應以被告鄒應龍祭祀公業財產總額之27分之1 計
    算，即5,013,299 元（計算式：135,359,074×1/27=5,013,
    299 ，元以下四捨五入），故本件訴訟標的價額核定為5,01
    3,299 元，應徵第一審裁判費50,698元，扣除已繳之3,000
    元，尚需繳納47,698元。爰由本院將原裁定予以廢棄，另行
    裁定如主文第2 項所示。
三、本件係因抗告人原先提出錯誤之繼承系統表（本院卷第29頁
    ），因可歸責於抗告人之事由所致，是應由抗告人負擔抗告
    費用。
四、據上論結，本件抗告為有理由，依民事訴訟法第490 條第1
    項、第95條、第82條，裁定如主文。
中    華    民    國    98    年    5     月    19    日
                  民事第一庭  法  官  絲鈺雲
以上正本證明與原本無異。
如對本裁定關於核定訴訟標的價額部分抗告，應於裁定送達後10
日內向本院提出抗告狀；關於命補繳裁判費部分不得抗告。
中    華    民    國    98    年    5     月    20    日
                              書記官  林玫熹


司法院資訊處製作；財團法人民間司法改革基金會備份。
